【裁判字號】    97,訴,8
【裁判日期】    970424
【裁判案由】    毒品危害防制條例
【裁判全文】
臺灣高雄地方法院刑事判決                 97年度訴字第8號
公  訴  人  臺灣高雄地方法院檢察署檢察官
被      告  乙○○
上列被告因毒品危害防制條例案件，經檢察官提起公訴（96年度
毒偵字第10517 號），經本院裁定改行簡式審判程序，判決如下
：
    主  文
乙○○施用第一級毒品，累犯，處有期徒刑捌月。
    事  實
一、乙○○前因施用毒品案件，經本院91年度毒聲字第4964號裁
    定送觀察、勒戒，認無繼續施用毒品之傾向，於民國91年8
    月28日執行完畢釋放，並經臺灣高雄地方法院檢察署檢察官
    以91年度毒偵字第4643號為不起訴之處分確定在案；復因竊
    盜案件，經本院92年度簡字第3988號判處有期徒刑3 月，因
    竊盜及施用毒品案件，經本院93年度易字第810 號及93年度
    訴字第1457號，分別判處有期徒刑1 年及7 月，2 罪經本院
    94年度聲字第1977號裁定應執行有期徒刑1 年6 月，與前開
    竊盜案件接續執行，嗣經撤銷假釋，於95年5 月31日入監執
    行殘刑；再因施用毒品及恐嚇案件，經本院95年度訴字第10
    22號及95年度易字第1049號，分別判處有期徒刑8 月及1 年
    ，經本院96年度聲字第2019號裁定應執行有期徒刑1 年7 月
    ，嗣因減刑，經本院96年度聲減字第2198號裁定減刑後應執
    行有期徒刑9 月15日，與前案合併執行，甫於96年7 月18日
    執行完畢出監。詎其猶不知戒絕毒癮，知悉海洛因為毒品危
    害防制條例第2 條第2 項第1 款明定之第一級毒品，不得持
    有、施用，竟基於施用第一級毒品之犯意，於96年10月17日
    22 時 許，在高雄縣鳳山市五甲附近朋友家中，以滲入香菸
    點燃方式，施用第一級毒品海洛因1 次。嗣於同日22時30分
    許在高雄市○○區○○路光華路口前，遭警臨檢，因乙○○
    為毒品戒治人口，於同日23時2 分許經警依法採尿送驗後，
    結果呈海洛因代謝物之嗎啡陽性反應，而查獲上情。
二、案經高雄市政府警察局苓雅分局報請臺灣高雄地方法院檢察
    署檢察官偵查起訴。
    理  由
一、本件被告乙○○所犯係死刑、無期徒刑、最輕本刑為3 年以
    上有期徒刑以外之罪，其於準備程序中就被訴事實為有罪之
    陳述，經法官告知簡式審判程序之旨，並聽取公訴人及被告
    之意見後，認為適宜由受命法官獨任進行簡式審判程序，依
    刑事訴訟法第273 條之1 第1 項規定，裁定由受命法官獨任
    進行審判程序。又本件之證據調查，依刑事訴訟法第273 條
    之2 規定，不受同法第159 條第1 項、第161 條之2 、第16
    1 條之3 、第163 條之1 及第164 條至第170 條規定之限制
    ，均合先敘明。
二、訊據被告對於在上揭時、地，以上述方法施用第一級毒品海
    洛因1 次之犯罪事實坦承不諱（本院卷第55頁）。被告對於
    在96年10月17日23時2 分許為警經其同意採尿送驗，由警方
    提供乾淨空瓶予被告親自排放尿液，並親自封緘之過程，亦
    不爭執（警卷第6 頁）；被告尿液送驗結果，經正修科技大
    學超微量研究科技中心以氣相層析質譜儀法（GC/MS） 確認
    檢驗結果，呈嗎啡陽性反應，有該中心96年10月31日報告編
    號R00-0000-000號檢驗報告、列管人口尿液檢體採集送驗紀
    錄表（檢體編號：VＺ00000000000） 各1 紙在卷為證（警卷
    第2 、3 頁），足認被告自白與事實相符，犯行堪以認定，
    應予依法論科。
三、被告前因施用毒品案件，經本院91年度毒聲字第4964號裁定
    送觀察、勒戒，認無繼續施用毒品之傾向，於91年8 月28日
    執行完畢釋放，並經臺灣高雄地方法院檢察署檢察官以91年
    度毒偵字第4643號為不起訴之處分確定在案；復先後因施用
    毒品案件，經本院93年度訴字第1457號判處7 月，本院95年
    度訴字第1022號判處有期徒刑8 月，嗣因減刑，甫於96年7
    月18日執行完畢出監，有臺灣高等法院被告前案紀錄表在卷
    可稽。是被告於經觀察、勒戒執行完畢後，於5 年內再犯，
    經依法追訴處罰，復再犯本案，已屬3 犯以上，檢察官逕行
    起訴，即無不合。
四、查海洛因係屬毒品危害防制條例第2 條第2 項第1 款之第一
    級毒品，核被告所為，係犯毒品危害防制條例第10條第1 項
    施用第一級毒品罪。其施用前持有第一級毒品海洛因之低度
    行為，應為施用第一級毒品海洛因之高度行為所吸收，不另
    論罪。被告前因竊盜案件，經本院92年度簡字第3988號判處
    有期徒刑3 月，因竊盜及施用毒品案件，經本院93年度易字
    第810 號及93年度訴字第1457號，分別判處有期徒刑1 年及
    7 月，2 罪經本院94年度聲字第1977號裁定應執行有期徒刑
    1 年6 月，與前開竊盜案件接續執行，嗣經撤銷假釋，於95
    年5 月31日入監執行殘刑；再因施用毒品及恐嚇案件，經本
    院95年度訴字第1022號及95年度易字第1049號，分別判處有
    期徒刑8 月及1 年，經本院96年度聲字第2019號裁定應執行
    有期徒刑1 年7 月，嗣因減刑，經本院96年度聲減字第2198
    號裁定減刑後應執行有期徒刑9 月15日，與前案合併執行，
    甫於96年7 月18日執行完畢出監，有臺灣高等法院被告前案
    紀錄表在卷可稽，其受有期徒刑執行完畢，於5 年內故意再
    犯本件有期徒刑以上之罪，為累犯，應依刑法第47條第1 項
    規定，加重其刑。爰審酌被告前因施用毒品執行有期徒刑完
    畢，猶未戒除施用毒品惡習，惟係戕害自身健康，且犯後坦
    承犯行，目前仍持續在高雄市立凱旋醫院接受美沙冬替代治
    療，有被告提出之高雄市立凱旋醫院診斷書1 紙在卷為憑（
    本院卷第49頁），尚具悔意，及其犯罪之動機、目的、手段
    等一切情狀，量處如主文所示之刑。
據上論斷，應依刑事訴訟法第273 條之1 第1 項、第299 條第1
項前段，毒品危害防制條例第10條第1 項，刑法第11條前段、第
47條第1 項，判決如主文。
本案經檢察官甲○○到庭執行職務。
中    華    民    國    97    年    4     月    24    日
                  刑事第八庭    法  官  曾鈴
以上正本證明與原本無異。
如不服本判決應於收受本判決後10日內向本院提出上訴書狀，並
應敘述具體理由，如未敘述上訴理由者，應於上訴期間屆滿後20
日內補提理由書狀於本院（均須按他造當事人之人數附繕本）「
切勿逕送上級法院」。
中    華    民    國    97    年    4     月    28    日
                                書記官  曾秀鳳
附錄本判決論罪之法條：
毒品危害防制條例第10條第1項


司法院資訊處製作；財團法人民間司法改革基金會備份。
